

PERFIL

Soy una persona alegre, disciplinada y con sólidos valores. Apasionado por la tecnología y la educación, tengo experiencia en desarrollo de software, diseño web y proyectos educativos innovadores. Combino creatividad y estrategia para resolver problemas y fomentar ambientes positivos.

CERTIFICACIONES

Toefl en Instituto Guatemalteco Americano Score 64 Ingles Avanzado B2

CONTACTO

TELEFONO 502 39084339

EMAIL

JCirilo.alegria@gmail.com

LinkedIn:

https://www.linkedin.com/in/joshuacirilo-8640322ab/

RECOMENDACION

Leroy Canute Breinholt III: Correo: LBreinholt@CPIAZ.com teléfono: +1 602-377-4687, +503 7859 3348

JOSHUA CIRILO

3 año de ingeniería en sistemas

EDUCACION

Universidad Mariano Gálvez

Ingenieria en sistemas

2021 - presente

lógica de sistemas, algoritmos, desarrollo humano y profesional, Programacion I y II

BYU - Idaho

Bachelor of Applied Science Software Development

Marzo 2024-presente

Programacion con clases y con funciones, diseño Web, bases de datos

BYU

Pathway-worldwile

Enero 2021-Diciembre 2021

Habilidades para la vida, habilidades laborales, clases de programación, desarrollo web y base de datos

EXPERIENCIA LABORAL

Profesor de eduacion media en el area de computacion Academia Esparta

Julio 2024- Diciembre 2024

Logré un aumento del 30% en la participación estudiantil a través de proyectos prácticos y dinámicas interactivas.

Telus International Agente de servicio al cliente

Marzo 2024- Julio 2024

Implementé soluciones rápidas y efectivas para resolver problemas, reduciendo los tiempos de espera en un 20%.

La Iglesia De Jesucristo De Los Santos De Los Últimos Días Misionero a tiempo completo

Enero 2022 - Enero 2024

Implemente una nueva manera de interactuar con las personas ayudando a incrementar las metas mensuales.